【裁判字號】    89,易,1034
【裁判日期】    890417
【裁判案由】    妨害公務
【裁判全文】
臺灣高雄地方法院刑事判決                   八十九年度易字第一三四號
    公  訴  人  臺灣高雄地方法院檢察署檢察官
    被      告  甲○○
右列被告因妨害公務案件，經檢察官提起公訴（八十九年度偵字第一九七三號），本
院判決如左：
    主  文
甲○○對於公務員依法執行職務時，施強暴脅迫，處有期徒刑參月。如易科罰金，以
參佰元折算壹日。
    事  實
一、甲○○有多次違反麻醉藥品管理條例前科，素行不良，又因涉違反毒品危害防制
    條例罪嫌，經臺灣高雄地方法院檢察署核發搜索票，交由高雄縣警察局岡山分局
    嘉興派出所主管乙○○、員警林文元等人，於民國八十九年一月十三日下午六時
    十五分許，至甲○○高雄縣岡山鎮○○路二一七巷二十六號二樓住所處實施搜索
    。甲○○一開房門，見身著警察制服之員警林文元出示搜索票表示來意後，竟基
    於妨害公務之犯意，於上開員警依法執行公務時，在上址二樓處以身體堵住房門
    ，並以手勒住林文元頸部，乙○○本在一樓監控，聽聞樓上聲響，立即上樓，甲
    ○○繼又與乙○○發生拉扯，致乙○○上衣口袋破裂，並受有左手三處各一公分
    之撕裂傷（傷害毀損部份未據告訴），嗣後林文元呼叫支援警力甲○○始告放棄
    抗爭。
二、案經高雄縣警察局岡山分局報請臺灣高雄地方法院檢察署檢察官偵查起訴。
    理  由
一、訊據被告甲○○固坦承與員警林文元、乙○○發生拉扯並致乙○○上衣撕破、左
    手受傷一事，惟矢口否認有何妨害公務犯行，辯稱伊看見警員上來，有說要配合
    ，只是先要叫伊母親先上樓一下，但警員不肯，又要銬住伊，伊才反抗云云，惟
    查被告如何擋住值勤警員抗拒搜索，且為防其房內吸食毒品器具遭查獲，遂要求
    必須讓被告母親上樓一趟，惟遭員警拒絕，遂與警員發生推拉、撕破上衣，傷害
    手掌等過程已據當時值勤警員即證人林文元、乙○○到庭指證明確，且有照片、
    劉光雄醫院出具之驗傷證明書、警員值勤報告書等附卷可按，證人林文元、乙○
    ○持台灣雄地方法院檢察署檢察官開據之搜索票至上開住處執行搜索職務，自係
    依法執行職務，此有該署搜索票及高雄縣警察局岡山分局搜獲含安非他命錫箔紙
    打火機等物之搜索扣押證明書影本在卷，被告為防自己吸用毒品遭查獲，遂與執
    行公務之警員發生推拉傷人事件，顯係對依法執行公務之公務員施以強暴脅迫，
    有妨害公務犯行甚明，被告雖又稱其兩手前臂因遭手銬銬住有淤血、大腿亦有抓
    傷，並庭呈驗傷單為憑，惟查被告亦自承與警員發生衝突扭抱一起之情事，則其
    因而受傷顯與自己之反抗行為有關，其有妨害公務犯行足堪認定。
二、核被告所為，係犯刑法第一百三十五條第一項罪嫌，爰審酌被告有多次違反麻醉
    藥品管理條例前科（均不構成累犯），有台灣高等法院被告全國前科記錄表可憑
    ，犯後毫無悔意，惟念其尚須扶養中度肢障之母親，有戶籍謄本、中華民國殘障
    手冊為憑，及其犯罪目的、動機、手段、犯後態度、所生損害等一切情狀量處如
    主文所示之刑，並諭知易科罰金折算標準。
據上論斷，應依刑事訴訟法第二百九十九條第一項前段、刑法第一百三十五條第一項
、第四十一條，判決如主文。
中    華    民    國    八十九    年      四      月        十二        日
                                  臺灣高雄地方法院刑事第三庭
                                      法  官  簡  志  瑩
右正本證明與原本無異。
如不服本判決，應於判決送達後十日內，向本院提出上訴狀。
                                      書記官  林  宜  正
中    華    民    國      八十九      年      四      月      十七      日
附錄論罪科刑法條：
刑法第一百三十五條第一項：
對於公務員依法執行職務時，施強暴脅迫者，處三年以下有期徒刑、拘役或三百元以


司法院資訊處製作；財團法人民間司法改革基金會備份。
